【裁判字號】    99,抗,693
【裁判日期】    990629
【裁判案由】    聲請撤銷緩刑
【裁判全文】
臺灣高等法院刑事裁定                   99年度抗字第693號
抗  告  人  臺灣桃園地方法院檢察署檢察官
受  刑  人  甲○○
上列抗告人因聲請撤銷緩刑案件，不服臺灣桃園地方法院中華民
國99年5 月24日裁定（99年度撤緩字第98號），提起抗告，本院
裁定如下：
    主  文
抗告駁回。
    理  由
一、原裁定意旨略以：受刑人甲○○前因犯詐欺案件，經臺灣桃
    園地方法院以98年度桃簡字第2225號刑事簡易判決判處拘役
    30日，緩刑3 年，並應於判決確定後3 年內向被害人黃志瑋
    支付新台幣（下同）9,000 元，於民國98年11月9 日判決確
    定，上開確定判決諭知緩刑所附條件，現尚於判決確定後之
    3 年內，受刑人仍有履行之機會，且該確定判決並未諭知受
    刑人甲○○於緩刑期內付保護管束，卷內亦無何受刑人違反
    緩刑所附條件或有何違反上開保護管束規定條款已達情節重
    大之情事，是檢察官執此聲請撤銷受刑人前揭緩刑宣告，非
    有理由，應予駁回等語。
二、抗告意旨略以：原確定判決既認受刑人應於判決確定後3 年
    內向被害人黃志瑋支付9,OO0 元，然受刑人迄今未給付分文
    ，縱其係因經濟狀況或其他因素而未能履行支付，理應告知
    抗告人，設法與被害人協商支付時間及方式，並取得被害人
    諒解方為適當，其逕不履行支付被害人款項，又遷移住居所
    ，未向抗告人陳報，致抗告人無從通知其到案說明，顯係故
    意不為履行，足認原宣告之緩刑已難收其預期效果，而有執
    行刑罰之必要。原裁定以受刑人於判決確定後之3 年內仍有
    履行之機會，而認定受刑人之緩刑無須撤銷，依此見解，豈
    非待判決確定後逾3 年而未履行，始得撤銷其緩刑，惟原判
    決已諭知緩刑3 年，待判決確定後逾3 年緩刑亦期滿，自無
    從撤銷其緩刑，從而，原裁定徒使受刑人心存僥倖而將來拒
    不支付被害人任何款項，實難維持原判決緩刑條件宣告之公
    信及兼顧被害人利益之保護，其裁定自有未洽等語。
三、經查：
  (一)按緩刑宣告，得斟酌情形命犯罪行為人向被害人支付相當數
    額之財產或非財產上之損害賠償，刑法第74條第2 項第3 款
    定有明文；受緩刑之宣告而有違反刑法第74條第2 項第1 款
    至第8 款所定負擔情節重大，足認原宣告之緩刑難收其預期
    效果，而有執行刑罰之必要者，得撤銷其緩刑宣告，刑法第
    75條之1 第1 項第4 款亦定有明文。又違反第74條第2 項第
    1 款至第8 款所定負擔「情節重大」者，依該條增訂理由，
    係指受判決人顯有履行負擔之可能，而隱匿或處分其財產、
    故意不履行、無正當事由拒絕履行或顯有逃匿之虞等情事而
    言；另緩刑宣告是否得撤銷，除須符合刑法第75條之1 第1
    項各款之要件外，該條並採裁量撤銷主義，賦予法院撤銷與
    否之權限，特於第1 項規定實質要件為「足認原宣告之緩刑
    難收其預期效果，而有執行刑罰之必要」，供作審認之標準
    。故法院於審酌「得」撤銷緩刑之情形，應依職權本於合目
    的性之裁量，妥適審酌受判決人是否顯有履行負擔之可能，
    而隱匿或處分其財產、故意不履行、或無正當事由拒絕履行
    或顯有逃匿之虞等情事而確有執行刑罰之必要，此與刑法第
    75條第1 項所定2 款要件有一具備，即毋庸再行審酌其他情
    狀，應逕予撤銷緩刑之情形不同，是法院如認受刑人有未履
    行緩刑條件，其應否為撤銷緩刑宣告，自應就受刑人違反負
    擔情節是否重大，原緩刑是否難收其預期效果等要件而為審
    認。
  (二)查受刑人甲○○因詐欺案件，前經原法院以98年度桃簡字第
    2225號刑事簡易判決判處拘役30日，緩刑3 年，並應於判決
    確定後3 年內向被害人黃志瑋支付9,000 元，並於98年11月
    9 日判決確定，有本院前案紀錄表一份在卷可稽。又抗告人
    以受刑人未於緩刑期間內遵守向被害人黃志瑋支付9000元，
    且遷移原址等為由，於99年4 月15日依刑法第75條之1 第1
    項第4 款規定，向原審聲請撤銷緩刑宣告，亦有聲請書及原
    審收文章戳存卷可參。則抗告人為本件聲請時，既仍在原確
    定判決受刑人履行緩刑負擔期間，而依卷附相關資料，並無
    受刑人係顯有履行負擔之可能，而隱匿或處分其財產、故意
    不履行、或無正當事由拒絕履行而情節重大事由，抗告人亦
    未提出相關資料以為證明，即與前開刑法第75條之1 第1 項
    規定之撤銷緩刑要件不合。至抗告人以受刑人甲○○遷移住
    居所，未向抗告人陳報，致抗告人無從通知其到案說明，顯
    係故意不為履行有逃匿之虞，雖提出送達證書、送達相片暨
    桃園縣政府警察局桃園分局查訪紀錄表為證，然觀諸上開事
    證，僅能證明受刑人甲○○確已遷離桃園縣桃園市○○路52
    1 號6 樓之1 之住所，卻不能遽以證明受刑人即有逃匿而拒
    不履行之惡劣心態。原裁定據此駁回抗告人之聲請，並無不
    合，抗告意旨指摘原裁定不當，為無理由，應予駁回。
據上論斷，應依刑事訴訟法第412條，裁定如主文。
中    華    民    國    99    年    6     月    29    日
                  刑事第十庭審判長法  官  李春地
                                  法  官  彭政章
                                  法  官  黃斯偉
以上正本證明與原本無異。
不得再抗告。
                                  書記官  王宜玲
中    華    民    國    99    年    7     月    1     日

司法院資訊處製作；財團法人民間司法改革基金會備份。
